【裁判字號】    92,交聲,1353
【裁判日期】    921006
【裁判案由】    交管條例聲異
【裁判全文】
臺灣板橋地方法院交通事件裁定                  九十二年度交聲字第一三五三號
    原處分機關  交通部公路總局臺北區監理所
    異  議  人
    即受處分人  甲○○
右列異議人因違反道路交通管理處罰條例案件，對於交通部公路總局臺北區監理所於
民國九十二年七月二十八日以北監自裁字裁四０－Ｔ00000000號違反道路交
通管理事件裁決書所為之處分，聲明異議，本院裁定如左：
        主  文
原處分撤銷。
甲○○不罰。
        理  由
一、原處分意旨略以：車號五Ｂ－００七０號自小客貨車，於民國九十二年七月六日
    二十三時五十五分許，於省道臺九線三二０公里處北上車道，經臺東縣政府警察
    局關山分局池檢哨執勤警員查獲異議人甲○○「駕駛汽車未隨身攜帶駕照」，遂
    以東警交字第Ｔ00000000號舉發違反道路交通管理事件通知單當場舉發
    異議人違規，異議人雖提出申訴，惟因檢附資料不齊，未能證明證件被盜用，乃
    依道路交通管理處罰條例第二十五條第一項第三款規定裁處異議人罰鍰新臺幣三
    百元。
二、異議意旨略以：異議人於九十二年七月六日晚上二十三時五十五分許，與朋友及
    阿姨在家相聚，並未駕駛車號五Ｂ－００七０號自小客車行駛至臺九線三二０處
    ，且異議人與車號五Ｂ－００七０號自小客車之車主蕭俊豪並不認識，而異議人
    甲○○之駕駛執照曾於八十六年間遺失過一次，亦經監理所補發，迄今均未再遺
    失或出借他人，該罰單之簽名並非異議人所簽，異議人之資料恐遭人冒用，為此
    聲明異議。
三、經查：臺東縣政府警察局關山分局池檢哨執勤警員於九十二年七月六日二十三時
    五十五分許，於省道臺九線三二０公里處北上車道，查獲車號五Ｂ－００七０號
    自小客貨車駕駛人，因「駕駛汽車未帶駕照」違規，遂以東警交字第Ｔ0000
    0000號舉發違反道路交通管理事件通知單當場舉發駕駛人，異議人於九十二
    年七月十七日為考取職業駕照始獲知該違規通知單，乃於同年七月二十五日提出
    申訴，原處分機關因異議人檢附資料不齊，未能證明證件被盜用情事，乃於九十
    二年七月二十八日以北監自裁字裁四０－Ｔ00000000號違反道路交通管
    理事件裁決書，依道路交通管理處罰條例第二十五條第一項第三款規定，裁處異
    議人甲○○罰鍰新臺幣三百元，異議人於收受該裁決書後，於同年八月八日提起
    異議等情，有上開裁決書、舉發違反道路交通管理事件通知單、交通違規案件陳
    述書、交通部公路總局臺北區監理所九十二年七月二十一日０九二－一０－０三
    二四九號函等件附卷可稽。經查：證人蕭俊豪於九十二年九月十五日本院訊問時
    具結證稱：伊不認識異議人甲○○，車號五Ｂ－００七０號自小客貨車為其所有
    ，但由伊兒子蕭富元駕駛，蕭富元在高雄工作等語，惟本院兩次請蕭俊豪協同蕭
    富元到庭說明，蕭富元均未到庭，又異議人生活區域為臺北縣板橋市，與本件違
    規地點臺東縣關山鎮，二者相距遙遠，堪認異議人辯稱：前開車號五Ｂ－００七
    ０號自小客貨車車主蕭俊豪與伊並不相識，伊資料恐遭他人冒用等語，應非子虛
    。本件無積極證據足資認定未帶駕照之駕駛人係異議人，原處分機關未予查明，
    遽以裁罰，容有未洽，本件異議為有理由，原處分應予撤銷，並諭知異議人不罰
    。
據上論斷，應依道路交通管理處罰條例第八十七條第二項，道路交通案件處理辦法第
二十條前段，裁定如主文。
中      華      民      國      九十二      年      十      月    六    日
                                    臺灣板橋地方法院交通法庭
                                          法  官  樊  季  康
右正本證明與原本無異。
如不服本裁定，應於裁定送達後五日內向本院提出抗告狀。
                                          書記官  馬  秀  芳
中      華      民      國      九十二      年      十      月    六    日


司法院資訊處製作；財團法人民間司法改革基金會備份。
